【裁判字號】    92,交聲,263
【裁判日期】    920430
【裁判案由】    聲明異議
【裁判全文】
臺灣臺中地方法院交通事件裁定                    九十二年度交聲字第二六三號
    原處分機關  交通部公路總局台中區監理所
    異議人即
    受處分人  甲○○○○氣分裝場股份有限公司
    代表人    王秋森
右列受處分人因違反道路交通管理處罰條例案件，對於交通部公路總局台中區監理所
九十二年二月十九日所為之裁決（中監違字第裁六○─Ｚ00000000、六○─
Ｚ00000000號裁決書），聲明異議，本院裁定如左：
    主  文
異議駁回。
    理  由
一、原處分機關略以：國道公路警察局第七隊舉發受處分人所有之車號ＳＢ─５７３
    號自大貨車，於九十二年二月七日十九時四十五分許，在國道三號北向二○五處
    ，因「載運危險物品（液化石油氣）共一三○桶，未依規定攜帶物質安全資料表
    」、「載運危險物品（液化石油氣）共一三○桶，未依規定請領臨時通行證」違
    規事實，受處分人於應到案日期前提出申訴，經原舉發機關函覆違規屬實，該所
    遂於九十二年二月十九日以中監違字第裁六○─Ｚ00000000、六○─Ｚ
    00000000號裁決書，分別裁處罰鍰處新台幣四千五百元整、四千五百元
    整，並記汽車違規紀錄各一次，逾期則依裁決書處罰主文規定裁處，於法並無不
    合等語。
二、本件異議人即受處分人則以：異議人前揭違規係於同一時間、同一條款，原裁決
    機關以字義不同，作為處罰，連續開立兩張罰單，本件異議人既無臨時通行證，
    為何又要帶物質安全資料表，故原處分實有違誤，爰聲明異議云云。
三、按廠商貨主運送危險物品，應具備危險物品道路運送計劃書及物質安全資料表
    ... 申請核發通行證，並應隨車攜帶...；裝載危險物品應隨車攜帶所裝載物品
    之物質安全資料表...；裝載危險物品，未請領臨時通行證、未依規定懸掛或黏
    貼危險物品標誌及標示牌、罐槽車之罐槽體未檢驗合格、運送人員未經專業訓練
    合格或不遵守有關安全之規定者，處新台幣三千元以上九千元以下罰鍰，並記汽
    車違規紀錄一次，道路交通安全第八十四條第一、二、三、八款、道路交通管理
    處罰條例第二十九條第一項第三款分別定有明文，復依違反道路交通管理事件統
    一裁罰標準表規定，大型車未逾期者，各處罰鍰新台幣四千五百千元整，並各記
    違規點數一次。本件受處分人甲○○○○氣分裝場股份有限公司所有之車號ＳＢ
    ─５７３號自大貨車，於九十二年二月七日十九時四十五分許，在國道三號北向
    二○五處，為國道公路警察局第七隊查獲因「載運危險物品（液化石油氣）共一
    三○桶，未依規定攜帶物質安全資料表」、「載運危險物品（液化石油氣）共一
    三○桶，未依規定請領臨時通行證」違規等情，此為異議人所不否認。惟辯稱：
    依道路交通管理處罰條例第二十九條第三款規定已含蓋前述二種違規事項，不應
    將同一違規事實，開具二張違規單處罰云云。惟依交通部九十一年一月二十三日
    以交路字第0910015995號函略以：同時同地經警方以違反道路交通安全規則第八
    十四條數款規定而依道路交通管理處罰條例第二十九條舉發件違規案以上者，其
    違規情節如係分屬不同之數行為（如載運危險物品未懸掛布質三角紅旗之危險標
    誌、駕駛人未領有訓練合格證、廠商或貨運業者未請領臨時通行證等），其對交
    通安全之影響程度一般亦大於單一行為；另查前開條例第二十九條之立法意旨並
    無數行為只記一次違規紀錄之規定，故其未特別規定者，參考刑法一般處罰原理
    ，既有一行為與數行為不同之處罰規定，、、、、對數行為違反數個行政法上義
    務之規定者分別處罰之法理，同時基於前開條例之立法目的係為加強道路交通管
    理，維護交通秩序，確保交通安全，本案有關違規紀錄之計算，如係數行為則應
    分別予以記次等語，此有上開函文在卷可稽，本院認交通部函示上開立法意旨，
    對維護交通秩序，確保交通安全，立意妥適，足堪採酌。從而，受處分人既有前
    揭數個違規事實，原處分機關據以援引上開規定，分別裁處罰鍰新台幣四千五百
    元整，並各記違規點數一點，逾期則依裁決書處罰主文規定裁處，並無不當。本
    件異議為無理由，應予駁回。
四、據上論斷，應依道路交通管理處罰條例第八十七條第二項、道路交通案件處理辦
    法第十九條，裁定如主文。
中      華      民      國    九十二    年      四      月     三十     日
                                        臺灣臺中地方法院交通法庭
                                            法  官  許金樹
右正本證明與原本無異。
如不服本裁定應於送達後五日內向本院提出抗告狀。
                                            書記官
中      華      民      國    九十二    年      四      月     三十     日


司法院資訊處製作；財團法人民間司法改革基金會備份。
